# 子公司A购买了另一个子公司B的一个车间整体资产

提问人：wen.2221 时间：2010-12-30 19:48:29
与资产相关的人员也转入公司A，请问此种情况下是否购成业务合并？现有两种观点： （ 1 ）业务合并是站在合并报表层面上说的，因为此子公司A并无孙子公司，即A公司只编制个体报表，并无合并报表，所以业务合并没有基础。因此A公司处理为购买资产是正确的。 （ 2 ）还有另一种观点认为应该按照业务合并来处理A公司的报表。
应该怎么做呢？期望高手解答

回答人：chenyiwei
并不存在“业务合并是站在合并报表层面上说的”这一说。只不过如果涉及同一控制下的业务合并，则其对前期比较数据的调整只能在合并报表层面做，合并方个别报表的前期比较数据不能调整。对于合并中取得的资产和负债的计量原则还是按照同一控制下合并的一般原则处理。

回答人：chenyiwei
回复 藤椅 wenwen.2221 的帖子可以这样理解。

回答人：chenyiwei
回复 报纸 shenyikai 的帖子判断是否构成业务，主要是看这些所收购的资产、负债之间的内在联系，即具有准则讲解所指的“业务三要素”中的至少前两项。由于人力资源并不在财务报表上反映，因此是否将原有人员一并带入购买方，并不影响是否构成业务合并的判断（尤其是一般的工业、商业企业）。

回答人：chenyiwei
回复 8 楼 shenyikai 的帖子概念上应当是同一控制下的业务合并。但实务中应当较少使用这种做法。